【裁判字號】    99,交易,71
【裁判日期】    990713
【裁判案由】    過失傷害
【裁判全文】
臺灣臺南地方法院刑事判決              99年度交易字第71號
公  訴  人  臺灣臺南地方法院檢察署檢察官
被      告  甲○○
上列被告因過失傷害案件，經檢察官提起公訴（99年度偵字第23
77號），本院依簡式審判程序判決如下：
    主  文
甲○○過失傷害人致重傷，處有期徒刑伍月，如易科罰金，以新
台幣壹仟元折算壹日。
    事  實
一、甲○○於民國（下同）98年8月3日上午8時53分許，駕駛車
    號3S-4693號自小客車，沿臺南縣仁德鄉仁愛村「台1線」公
    路由北向南行駛，途經該路段南向340公里附近設有閃光黃
    燈號誌之路口時，原應注意閃光黃燈表示「警告」，車輛應
    減速接近，注意安全，小心通過，且駕駛人應注意車前狀況
    ，並隨時採取必要之安全措施，及明知該路段之速限為每小
    時70公里，而依當時天氣晴、日間自然光線、柏油路面乾燥
    、無缺陷、無障礙物、視距良好等情以觀，並無不能注意之
    情事，竟疏未注意及此，貿然以超過時速70公里以上之速度
    通過上開交岔路口，適有丙○○無照騎乘車號VIH -707號輕
    型機車，自上開路口由西向東橫越「台1線」公路，亦疏未
    注意閃光紅燈表示「停車再開」，車輛應減速接近，先停止
    於交岔路口前，讓幹道車優先通行後認為安全時，方得續行
    之規定，貿然前行通過上開交岔路口，導致2車在上開路口
    發生碰撞，並造成丙○○人、車倒地，因而受有頭部外傷併
    左側小腦腦挫傷性出血、右側額葉遲發性腦出血及呼吸衰竭
    等重傷害。甲○○於肇事後，在未有偵查犯罪職務之機關或
    公務員發覺其為犯罪人前，即向處理本件道路交通事故，尚
    不知肇事者為何人之臺南縣警察局歸仁分局員警供承其肇事
    犯罪，自首並接受裁判。
二、案經丙○○之配偶乙○○訴請臺灣臺南地方法院檢察署檢察
    官偵查起訴。
    理  由
一、本件係經被告甲○○於本院99年4月20日、99年6月29日審理
    時為有罪之陳述（見本院卷第14頁背面、第29頁背面），而
    經本院裁定以簡式審判程序加以審理，依據刑事訴訟法第
    273 條之2規定排除嚴格證據調查；並依同法第310條之2之
    準用第454條之規定製作略式判決書，先予敘明。
二、起訴書雖記載被告之過失行為為駕車行經閃光黃燈號誌之路
    口，未減速接近，及疏未注意車前狀況等語，然因被告於本
    院99年4月20日審理時自陳發生本件交通事故時之時速超過
    速限時速70公里以上等語，公訴檢察官當庭追加被告之過失
    行為除上開起訴書所示外，尚有超速行駛之過失行為（見本
    院卷第14頁背面、第15頁正面），而台灣省臺南區車輛行車
    事故鑑定委員會99年5月21日南鑑字第0995901737號函檢送
    臺南區990383案鑑定意見書亦認被告就本件交通事故之發生
    ，有超速行為之過失行為（見本院卷第19頁背面），因此，
    本院認被告之過失行為應如事實欄所示，附此敘明。
三、本件有下列事證足資佐憑：
  (一)被告於警詢、偵查中及本院審理時之自白。
  (二)告訴人乙○○於警詢及偵查中之證述。
  (三)道路交通事故現場圖、道路交通事故調查報告表(一)、(二)各1
    份及現場照片15張。
  (四)台南市立醫院98年10月20日、98年9月7日診斷證明書及該院
    99 年2月9日南市醫字第0990000097號函各1份。
  (五)台灣省臺南區車輛行車事故鑑定委員會99年5月21日南鑑字
    第0995901737號函檢送臺南區990383案鑑定意見書1份。
  (六)台南縣警察局道路交通事故肇事人自首情形紀錄表1份。
四、論罪科刑之理由：
  (一)被告於上開時、地，駕駛上開自小客車不慎與被害人丙○○
    所騎乘之上開機車發生碰撞，並造成丙○○受有重傷害之結
    果，核其所為係犯刑法第284條第1項後段之過失重傷害罪。
    又被告於肇事後，犯罪未被有偵查權之公務員或機關發覺前
    ，即向據報到場處理之台南縣警察局歸仁分局警員表明其係
    肇事車輛之駕駛人而自首，並坦承犯行進而接受裁判，有上
    開道路交通事故肇事人自首情形紀錄表1份附卷可參（見臺
    灣臺南地方法院檢察署98年度他字第3605號卷宗第26頁），
    爰依刑法第62條前段自首之規定，減輕其刑。
  (二)本院審酌被告駕駛車輛，本應謹慎小心，以維自身及參與道
    路交通者之安全，竟疏於注意行經閃光黃燈號誌之交岔路口
    ，應減速接近，及車前狀況與超速行駛而肇事，其過失程度
    經核非屬輕微，並造成被害人丙○○受有如事實欄記載重傷
    害之結果，所生損害巨大，且迄今未能與被害人丙○○就民
    事賠償事宜，達成和解，惟念及被告犯罪後業已坦承犯行，
    且被害人丙○○就本件交通事故之發生，亦有支線道車未讓
    幹道車先行之過失行為，同為肇事原因等一切情狀，量處如
    主文所示之刑，並諭知易科罰金之折算標準。
五、適用之法律：
  (一)刑事訴訟法第273條之1第1項、第299條第1項前段、第310條
    之2、第454條。
  (二)刑法第284條第1項後段、第41條第1項、第62條前段，刑法
    施行法第1條之1。
本案經檢察官丁○○到庭執行職務。
中    華    民    國    99    年    7     月    13    日
                      交通法庭  法  官  陳淑勤
以上正本證明與原本無異。
如不服本判決應於收受本判決後10日內向本院提出上訴書狀，並
應敘述具體理由。如未敘述上訴理由者，應於上訴期間屆滿後20
日內向本院補提理由書狀（均須按他造當事人之人數附繕本）「
切勿逕送上級法院」。
                                書記官  謝國欽
中    華    民    國    99    年    7     月    13    日
附錄本案論罪科刑法條全文：
刑法第284條第1項：
因過失傷害人者，處六月以下有期徒刑、拘役或五百元以下罰金
，致重傷者，處一年以下有期徒刑、拘役或五百元以下罰金。
附記事項：告訴人或被害人對於判決如有不服，請具備理由逕向
檢察官聲請檢察官提起上訴，其上訴期間之計算，係以檢察官收
受判決正本日期為準。

司法院資訊處製作；財團法人民間司法改革基金會備份。
